---
title: "R Notebook for EMOS. Case study:Brazilian Ecommerce"
output: html_notebook
---
```{r}

library(dplyr)
```

Ερώτηση:Να γράψετε κώδικα που να βρίσκει από πόσοι πελάτες της επιχείρησης έχουν δηλώσει τοποθεσία το Ρίο ντε Τζανέιρο
```{r}
customers%>%
  filter(customer_city=="rio de janeiro")%>%
  n_distinct()

```

Ερώτηση:Να βρείτε το όνομα του πελάτη που πραγματοποίησε σε μία παραγγελία την αγορά των περισσότερων προϊόντων
```{r}
 customers%>%
  full_join(orders)%>%
  full_join(order_items)%>%
  distinct_all(.keep_all = TRUE)%>%
  select(customer_unique_id,order_item_id)%>%
  arrange(desc(order_item_id))%>%
  head(1)
  
  
  

```

Ερώτηση:Να υπολογίσετε το συνολικό κόστος (αγορα+μεταφορικά) των προϊόντων που αγοράστηκαν από το Sao Paolo
```{r}
customers%>%
  inner_join(orders)%>%
  inner_join(order_items)%>%
  filter(customer_city=="sao paulo",order_status=="delivered")%>%
 summarise(totalcost=sum(price+freight_value))
 
  
  

```

Ερώτηση:Να βρείτε τον τρόπο/τρόπους πληρωμής του πελάτη από το Ρίο ντε Τζανέιριο που είχε τις μεγαλύτερες από πλευράς κόστους αγορές
```{r}
customers%>%
  filter(customer_city=="rio de janeiro")%>%
  full_join(orders)%>%
full_join(order_payments)%>%
  group_by(order_id,payment_type)%>%
  summarise(cost=sum(payment_value))%>%
  arrange(desc(cost))%>%
  head(1)

```

Ερώτηση:Να βρείτε σε ποια ημερομηνία πραγματοποιήθηκαν οι περισσότερες αγορές σε μία μέρα
```{r}

#Πρώτος τρόπος
mutatedata <- separate(orders,order_purchase_timestamp, into = c("Date", "Time"), sep = " ")
mutatedata%>%
  group_by(Date)%>%
  tally()%>%
  arrange(desc(n))%>%
  head(1)

```

```{r}
#Δεύτερος τρόπος
orders%>%
  group_by(day(order_purchase_timestamp),month(order_purchase_timestamp),year(order_purchase_timestamp))%>%
  tally()%>%
  arrange(desc(n))%>%
  head(1)
  
```

Ερώτηση:Να βρείτε σε ποιον μήνα πραγματοποιήθηκε η μεγαλύτερη εισροή εσόδων για την επιχείρηση
```{r}

orders%>%
  filter(order_status=="delivered")%>%
  inner_join(order_items)%>%
  group_by(month(order_approved_at))%>%
  summarise(s=sum(price))%>%
  arrange(desc(s))%>%
  head(1)
```

Ερώτηση:Να εμφανίσετε την κατηγορία προϊόντος για κάθε έ
να από τα προϊόντα που δεν παραδόθηκαν και που δεν απεστάλθηκαν
```{r}
orders%>%
  full_join(order_items)%>%
  full_join(products)%>%
  distinct_all(.keep_all = TRUE)%>%
  filter(order_status!="delivered"& order_status!="shipped")%>%
  select(product_category_name)

```

Ερώτηση: Ποια ήταν η πόλη του πιο δημοφιλούς(αριθμός πωλήσεων) seller;
```{r}
order_items%>%
inner_join(sellers)%>%
group_by(seller_city)%>%
  tally()%>%
  arrange(desc(n))%>%
  head(1)
```

Ερώτηση:Να βρείτε τα δύο προϊόντα με τις μεγαλύτερες σε πλήθος πωλήσεις που είχαν περισσότερες από 3 φωτογραφίες στην περιγραφή τους
```{r}
products%>%
filter(product_photos_qty>3)%>%
inner_join(order_items)%>%
  group_by(product_id)%>%
  summarise(salestotal=sum(order_item_id))%>%
  arrange(desc(salestotal))%>%
  head(2)
```

Ερώτηση:Να βρείτε την κατηγορία προϊόντων που είχε τον καλύτερο μέσο όρο αξιολογήσεων
```{r}
products%>%
full_join(order_items)%>%
  full_join(orders)%>%
  full_join(reviews)%>%
  distinct_all(.keep_all = TRUE)%>%
  group_by(product_category_name)%>%
  summarise(m=mean(review_score,na.rm = TRUE))%>%
  arrange(desc(m))%>%
  head(1)
  
```

Ερώτηση: Να υπολογίσετε το εβδομαδιαίο έσοδο αγορών της κατηγορίας esporte_lazer για τους Καλοκαιρινούς μήνες 
```{r}
products%>%
  full_join(order_items)%>%
  full_join(orders)%>%
  distinct_all(.keep_all = TRUE)%>%
  mutate(m=month(order_approved_at))%>%
  filter(product_category_name=="esporte_lazer",m>=6,m<=8)%>%
    group_by(m)%>%
    summarise(s=sum(price))%>%
  mutate(weeklyavg=c(s/4))
    
    
  
```

Ερώτηση:Να βρείτε σε ποια κατηγορία προϊόντος αγοράζουν περισσότερο με την χρήση του τρόπου boleto στην περιοχή MG
```{r}
customers%>%
  full_join(orders)%>%
  full_join(order_items)%>%
  full_join(products)%>%
  full_join(order_payments)%>%
  distinct(.keep_all = TRUE)%>%
  filter(customer_state=="MG",payment_type=="boleto")%>%
  group_by(product_category_name)%>%
  count(sort=TRUE)%>%
  head(1)
  

```


